【裁判字號】    97,上訴,89
【裁判日期】    970501
【裁判案由】    違反毒品危害防制條例
【裁判全文】
臺灣高等法院花蓮分院刑事判決          97年度上訴字第89號
上  訴  人
即  被  告  甲○○
上列上訴人因違反毒品危害防制條例案件，不服臺灣花蓮地方法
院中華民國97年3月20日97年度訴字第62號第一審判決（起訴案
號：臺灣花蓮地方法院檢察署97年度偵字第3號），提起上訴，
本院判決如下：
    主  文
上訴駁回。
    理  由
一、按「上訴書狀應敘述具體理由」，民國96年7月4日修正公布
    之刑事訴訟法第361條第2項定有明文，此屬提起第二審上訴
    應具備之程式。又「第二審法院認為上訴書狀未敘述理由或
    上訴有第362條前段之情形者，應以判決駁回之。」同法第
    367 條前段亦有明文。而所謂具體理由，必係依據卷內既有
    訴訟資料或提出新事證，指摘或表明第一審判決有何採證認
    事、用法或量刑等足以影響判決本旨之不當或違法，而構成
    應予撤銷之具體事由，始克當之（例如：依憑證據法則具體
    指出所採證據何以不具證據能力，或依憑卷證資料，明確指
    出所為證據證明力之判斷如何違背經驗、論理法則），若僅
    泛言原判決認定事實錯誤、違背法令、量刑失之過重或輕縱
    ，而未依上開意旨指出具體事由，或形式上雖已指出具體事
    由，然該事由縱使屬實，亦不足以認為原判決有何不當或違
    法者（例如：對不具有調查必要性之證據，法院未依聲請調
    查亦未說明理由，或援用證據不當，但除去該證據仍應為同
    一事實之認定），皆難謂係具體理由，俾與第二審上訴制度
    旨在請求第二審法院撤銷、變更第一審不當或違法之判決，
    以實現個案救濟之立法目的相契合，並節制濫行上訴（最高
    法院97年度臺上字第892號判決要旨參照）。
二、被告對原判決提起上訴，其理由雖謂：原判決就施用第一、
    二級毒品之用量及處所，於理由中並未敘明其所憑之證據，
    自有判決不載理由之違誤等語。惟查原判決係依據偵辦毒品
    案件涉嫌人尿液檢體採集送驗紀錄表及慈濟大學濫用藥物檢
    驗中心檢驗總表、扣案被告所有供施用毒品所用之海洛因9
    小包（合計淨重2.22公克）、安非他命2小包（毛重0.95公
    克）、海洛因殘渣袋5個及注射針筒1支及被告於法院審理時
    之自白（原審卷第33-34頁）等證據，認定被告確有施用第
    一級、第二級毒品之犯行；復已衡酌被告有多次施用毒品之
    前科，並先後歷經觀察、勒戒及強制戒治等戒毒之療程，卻
    未能戒除毒品之誘惑，且正值壯年，竟不思及早戒除毒癮，
    尋求正常生活，卻又一再沾染施用2種毒品之惡習，戕害身
    心甚鉅，惟其犯後坦承犯行，態度良好，並衡諸其生活狀況
    、施用毒品之手段、動機等一切情狀，各量處有期徒刑8月
    及有期徒刑4月，並定應執行有期徒刑11月，以資警惕。經
    核於法並無不合，亦無違背證據法則、判決不備理由等情事
    。是被告上訴意旨所指，自形式上觀察，顯非足以動搖原判
    決之具體理由，依照上揭說明，應認其上訴為不合法律上之
    程式，且無從命補正，應予駁回，並不經言詞辯論為之。
據上論斷，應依刑事訴訟法第367條，判決如主文。
中    華    民    國    97    年    5     月     1    日
                  刑事庭審判長法  官   謝 志 揚
                              法  官   許 仕 楓
                              法  官   林 慶 煙
以上正本證明與原本無異。
施用第二級毒品部分，不得上訴。
施用第一級毒品部分，如不服本判決，應於送達後十日內，向本
院提出上訴狀。其未敘述理由者，並應於提出上訴狀後十日內向
本院補提理由狀 (須附繕本)。
                              書記官   林 明 智
中    華    民    國    97    年    5     月    1     日


司法院資訊處製作；財團法人民間司法改革基金會備份。
